臺灣高雄地方法院刑事判決　　　　　　　　　　　　九十三年度訴字第三０八六號
　　公　訴　人　臺灣高雄地方法院檢察署檢察官
　　被　　　告　甲○○　男　二.
右列被告因違反毒品危害防制條例案件，經檢察官提起公訴（九十三年度毒偵字第五
三二五、五三九七號），被告於本院準備程序中為有罪之陳述，經合議庭裁定由受命
法官依簡式審判程序獨任審理，本院判決如左：
    主  文
甲○○連續施用第一級毒品，處有期徒刑玖月，扣案之第一級毒品海洛因壹包（驗後
淨重零點零壹公克，含殘有第一級毒品海洛因於上無法分離之夾鏈袋壹只）及殘有第
一級毒品海洛因於上不可完全析離之針筒貳支，均沒收銷燬之；又連續施用第二級毒
品，處有期徒刑肆月。應執行有期徒刑壹年，扣案第一毒品海洛因壹包（驗後淨重零
點零壹公克，含殘有第一級毒品海洛因於上無法分離之夾鏈袋壹只）及殘有第一級毒
品海洛因於上不可完全析離之針筒貳支，均沒收銷燬之。
    事  實
一、甲○○於民國九十一年間，因施用毒品案件，經臺灣高雄地方法院檢察署檢察官
    向本院聲請觀察、勒戒獲准，於九十一年六月十一日入所執行，經評估有繼續施
    用傾向，復經本院令入處所施以強制戒治，於九十二年一月七日停止處分執行釋
    放，所餘期間付保護管束，嗣經撤銷停止戒治，又於九十二年六月十日入所執行
    所餘強制戒治期間，於九十二年十二月六日執行完畢釋放出所。
二、詎料，甲○○猶不知悔改，竟於前開觀察、勒戒執行完畢釋放後五年內，復基於
    施用第一級毒品海洛因之概括犯意，自九十三年八月五日起迄同年九月十一日止
    ，陸續向綽號「小胖」之人購入第一級毒品海洛因而持有，復將第一級毒品海洛
    因摻水以針筒注射靜脈之方式在其位於高雄縣梓官鄉○○路八五巷二號住處，以
    每日一次之頻率，連續施用第一級毒品海洛因多次，其後並將針筒丟棄。
三、甲○○復基於施用第二級毒品甲基安非他命（起訴書誤載為安非他命）之概括犯
    意，連續於九十三年九月九日及九月十日晚上，以將第二級毒品甲基安非他命置
    於吸食器燒烤生煙吸聞之方式，連續施用第二級毒品甲基安非他命二次，其後並
    將吸食器丟棄。
四、嗣甲○○先於九十三年九月九日上午十時五十分許，在高雄縣梓官鄉○○路蚵寮
    國小旁為警查獲，並當場扣得甲○○所有之針筒（殘有第一級毒品海洛因於上不
    可完全析離）一支。繼又於同年九月十二日下午三時三十分許，由甲○○自行攜
    同其所有之第一級毒品海洛因（驗後淨重零點０一公克，含殘有第一級毒品海洛
    因於上不可分離之夾鏈袋一只）及針筒（殘有第一級毒品海洛因於上不可完全析
    離）一支，前往高雄縣警察局岡山分局自白施用第一級毒品之犯行。
    理  由
一、右揭犯罪事實，業據被告甲○○於本院審理時坦承不諱，並有高雄醫學大學附設
    中和紀念醫院九十三年十二月十四日九三一二─一七九、一八０號濫用藥物尿液
    檢驗報告暨尿液對照表二份、並有高雄醫學大學附設中和紀念醫院九十三年十二
    月十四日九三一二─一六九號、九十三年十二月十四日九三一二─一七六號檢驗
    報告、法務部調查局九十三年十月二十日調科壹字000000000號鑑定通
    知書、臺灣高雄地方法院檢察署刑案查註紀錄表及臺灣高等法院被告全國前案紀
    錄表各一紙為附卷可稽，復有第一級毒品海洛因一包（驗後淨重零點０一公克，
    含殘有第一級毒品海洛因於上無法分離之夾鏈袋一只）、針筒二支（均殘有第一
    級毒品海洛因於上不可完全析離）扣案足憑，被告之自白已有相當之補強證據。
    本案事證業臻明確，被告犯行洵堪認定，應依法論科。
二、查海洛因及甲基安非他命係分別為毒品危害防制條例第二條第二項第所稱之第一
    級毒品，不得非法持有及施用。核被告所為，係犯毒品危害防制條例第十條第一
    項之施用第一級毒品罪及第二項之施用第二級毒品罪。被告持有第一、二級毒品
    之低度行為，已分別為施用之高度行為所吸收，均不另論罪。被告多次施用第一
    、二級毒品犯行，均時間緊接，方法相同，顯係基於概括犯意而為，均為連續犯
    ，爰依刑法第五十六條之規定，分別以一罪論，並各加重其刑。被告所犯前開二
    罪，犯意各別，行為互殊，應分論併罰。爰審酌被告曾觸犯施用毒品之犯行，雖
    經觀察、勒戒程序，仍未能斷戒施用毒品惡習，顯見其戒治意志不堅，缺乏勒戒
    動機，本應從重量刑以收刑罰教化之效。惟念其施用毒品係對己身殘害，並未造
    成他人具體危害，且能於犯後坦承犯行，且攜同毒品向警方自白，態度尚稱良好
    等一切情狀，酌情量處如主文之刑，並定其應執行之刑，以示儆懲。
三、扣案疑似毒品之粉末一包，為第一級毒品海洛因（驗後淨重零點０一公克，含殘
    有第一級毒品海洛因於上無法分離之夾鏈袋一只），有法務部調查局九十三年十
    月二十日調科壹字000000000號鑑定通知書一紙附卷可稽；扣案之針筒
    二支，均殘有第一級毒品海洛因於上不可完全析離，應視之為毒品，有高雄醫學
    大學附設中和紀念醫院九十三年十二月十四日九三一二─一六九號、九十三年十
    二月十四日九三一二─一七六號檢驗報告各一紙在卷可查，且均為被告犯本件施
    用第一級毒品所用之物，爰依毒品危害防制條例第十八條第一項前段之規定，不
    問是否屬於犯人所有，宣告沒收銷燬之。至其於因鑑驗而耗損之毒品，既已滅失
    ，自無庸宣告沒收，附此敘明。
四、如不服本判決，應於判決送達後十日內，向本院提出上訴狀。
據上論斷，應依刑事訴訟法第二百七十三條之一第一項、第二百九十九條第一項前段
、第三百十條之二、第四百五十四條第一項，毒品危害防制條例第十條第一項、第二
項、第十八條第一項前段，刑法第五十六條、第十一條、第五十一條第五款，判決如
主文。
本案經檢察官楊婉莉到庭執行職務。
中　　　華　　　民　　　國　　九十三　　年　　 十二 　　月　　三十一　　日
                                  臺灣高雄地方法院刑事第十七庭
                                      法　官 林勇如
右正本證明與原本無異。
                                      書記官 許雅惠
中　　　華　　　民　　　國　　九十三　　年　　 十二 　　月　　三十一　　日
附錄本判決論罪科刑法條：
毒品危害防制條例第十條
施用第一級毒品者，處六月以上五年以下有期徒刑。
施用第二級毒品者，處三年以下有期徒刑。
